---
title: "Medienseminar - Happy Feet - QS"
author: "David Izydorczyk, J. A., M. G., K. K., M. Z., N. B. "
date: '`r Sys.Date()`'
output:
  html_document:
    code_folding: show
    highlight: tango
    number_sections: yes
    theme: united
    toc: yes
    toc_float: yes
    df_print: paged
    keep_md: true
editor_options: 
  chunk_output_type: console
---

```{r setup, include=FALSE}
knitr::opts_chunk$set(echo = TRUE)
```


```{r packages, include=FALSE }
# Check if packages are installed, if not install and load them

## Make list of required packages 

list.of.packages <- c("dplyr","psych","mvoutlier","ggplot2","tidyr",
                      "mvnormtest","scales","ruler","car","HH",
                      "reshape2","pastecs","lavaan","WRS")

## compare installed and required packages

new.packages <- list.of.packages[!(list.of.packages %in% installed.packages()[,"Package"])]

# installed the not yet installed but required packages and load them

if(length(new.packages)) install.packages(new.packages,dependencies = TRUE)
sapply(list.of.packages, require, character.only = TRUE)
```


```{r}
load("QS_Medienseminar_Izydorczyk.Rdata")
```


# Despriptive Statistiken

```{r attachQS}
    attach(QS)
```

## Bedingungen 

```{r}
    table(bedingung)
    table(bedingung)/length(bedingung)
```

## Geschlecht 

```{r}
      table(geschlecht)
      table(geschlecht)/nrow(QS)
    
      QS %>% group_by(bedingung, geschlecht) %>% count()
```
   
## Alter 

```{r}
      summary(alter)
      QS %>% group_by(bedingung) %>% summarise(average_age = mean(alter,na.rm=T))
      QS %>% group_by(bedingung, geschlecht) %>% summarise(average_age = mean(alter,na.rm=T))
     
      boxplot(alter)
```

## Anzahl NAs

```{r}
      table(Anz_na)
      summary(Anz_na)
      hist(Anz_na)
```

## Duration (in Sekunden)

```{r}
      describe(duration) %>% knitr::kable()
      hist(duration)
      describeBy(duration, group=bedingung) 
      
      boxplot(duration)
```

## Tracking (0 = Nein, 1 = JA)

```{r}
      table(tracking)
      table(tracking_dauer)
      #table(tracking_wie)
```

## Lauferfahrung  

```{r}
      describe(lauferfahrung) %>% knitr::kable()
      hist(lauferfahrung)
      describeBy(lauferfahrung, group=bedingung) 
      boxplot(lauferfahrung)
```

## KM pro Woche

```{r}
      describe(km_per_week) %>% knitr::kable()
      hist(km_per_week)
      describeBy(km_per_week, group=bedingung)
      boxplot(km_per_week)
```


## KM n?chste Woche
      
```{r}
      describe(km_next_week) %>% knitr::kable()
      hist(km_next_week)
      describeBy(km_next_week, group=bedingung)
```     
      
## Differenz
      
```{r}
      describe(km_next_week-km_per_week) %>% knitr::kable()
      hist(km_next_week-km_per_week)
      describeBy(km_next_week-km_per_week, group=bedingung) 
      boxplot(km_next_week)
```      
      
      
      
```{r detach QS}
      detach(QS)
```


## Korrelation der Motivation zu laufen ITems

```{r}
corr.test(QS[,c("diff_rs","MO_laufen")])
 
```










# Filtern von Personen 

Die Zeiten der Personen sehen alle sinnvoll aus, siehe Duration.  Es gibt jedoch eine Personen mit relativ viele NAs

```{r}
temp <- dplyr::select(QS,geschlecht:untersucht,Anz_na) %>% filter(.,Anz_na>0)
```

Anscheinend haben diese Personen fehlende Werte bei den Motivationsskalen. -> Werden erstmal auch


```{r}
QS <- filter(QS,Anz_na==0)
```
 

Die Person mit NA auf km_peer_Week ausschlie?en. 

```{r}
QS <- filter(QS,!is.na(km_per_week))
``` 
   
Person die weniger als 2 Woche trackt ausschlie?en 
     
```{r}
QS <- filter(QS,tracking_dauer==1)
```
  
**Es bleiben noch `r nrow(QS)` Personen.**

## Neue Demographie und deskriptive Statistiken

### Geschlecht 

```{r}
      table(QS$geschlecht)
      table(QS$geschlecht)/nrow(QS)
    
      QS %>% group_by(bedingung, geschlecht) %>% count()
```
   
### Alter 


```{r}
      describe(QS$alter) %>% knitr::kable()
      QS %>% group_by(bedingung) %>% summarise(average_age = mean(alter,na.rm=T))
      QS %>% group_by(bedingung, geschlecht) %>% summarise(average_age = mean(alter,na.rm=T))
     
      boxplot(QS$alter)
```

### Lauferfahrung/Km peer Week

```{r}

levels(QS$bedingung) <- c("upwards","downwards","equal","control")


table(QS$bedingung, QS$geschlecht)

QS %>% group_by(.,bedingung) %>% 
             dplyr::summarize(., meanKM    = mean(km_per_week),
                                 sdKM      = sd(km_per_week), 
                                 meanLE    = mean(lauferfahrung),
                                 sdLE      = sd(lauferfahrung),
                                 meanAge   = mean(alter),
                                 sdAge     = sd(alter))  

describe(QS$km_per_week) %>% knitr::kable()
describe(QS$lauferfahrung) %>% knitr::kable()


psych::corr.test(QS[,c("lauferfahrung", "km_per_week", "alter")])
```



# Reliabilit?ten (Cronbachs Alpha)

## Motivation zu tracken 

### Self - Entertainment

```{r}
psych::alpha(QS[,11:15])
```

### Self - Association

```{r}
psych::alpha(QS[,16:19])
```

### Self - Design

```{r}
psych::alpha(QS[,20:24])
```

### Self - Discipline

```{r}
psych::alpha(QS[,25:27])
```


### Self - Healing

```{r}
psych::alpha(QS[,28:29])
```

### Self - Overall

```{r}
psych::alpha(QS[,11:29])#overall
```

```{r}
    # QS$MO_tracking_self_entertainment <- rowMeans(QS[,11:15],na.rm=TRUE)
    # QS$MO_tracking_self_association   <- rowMeans(QS[,16:19],na.rm=TRUE)
    # QS$MO_tracking_self_design        <- rowMeans(QS[,20:24],na.rm=TRUE)
    # QS$MO_tracking_self_discipline    <- rowMeans(QS[,25:27],na.rm=TRUE)
    # QS$MO_tracking_self_healing       <- rowMeans(QS[,28:29],na.rm=TRUE)  
 
```


## Motivation zu Laufen

```{r}
corr.test(QS[,c("diff_rs","MO_laufen","diff","km_next_week")])

psych::alpha(QS[,c("diff_rs","MO_laufen")])
```



# Inferenz Statistik

## ANOVA - Motivation zu Laufen 

### Deskriptive Mittelwerte

```{r}
describeBy(QS$MO_laufen_ges, group=QS$bedingung)
```

### Plots

```{r}
id <- QS %>% group_by(.,bedingung) %>% 
             dplyr::summarize(., mean    = mean(MO_laufen_ges),
                                 se      = sd(MO_laufen_ges)/sqrt(length(MO_laufen_ges)))  
QS$VPN <- 1:nrow(QS)


ggplot(id, aes(x=bedingung, y=mean,fill=bedingung)) + 
    geom_bar(position=position_dodge(), stat="identity",colour="black",, width=.5) +
    scale_fill_manual(values=c("grey80","grey60","grey40", "grey20")) +
    scale_y_continuous("Motivation to jog", expand=c(0,0), limits = c(0, 85) ) +
    scale_x_discrete(name="Condition", labels=c("upwards", "downwards","equal","control")) +
    geom_errorbar(aes(ymin=mean-se, ymax=mean+se), width=.2, alpha = .4, position=position_dodge(.9))  +
    geom_point(data=QS, aes(x=bedingung, y=MO_laufen_ges,group=VPN),shape = 21, alpha = .2,position=position_dodge(0.2)) +
     theme_bw() +
        labs(
          #title = "Correct Rejection Rate ",
          x = "Bedingungen",
          y = "Motivation zu laufen",
          color = NULL
        ) + guides(fill=FALSE)


 

ggplot(QS, aes(x=MO_laufen_ges,fill=bedingung)) +
          geom_density(alpha=0.4) +
          theme_bw() +
           scale_x_continuous(expand=c(0,0), limits = c(0, 100) ) +
              labs(
                title = "Verteilung der Motivation zu laufen",
                x = "Motivation zu laufen",
                y = "H?ufigkeit",
                color = NULL
              ) 


#ggsave("plotMotivationszulaufenDistribution.png",dpi=900,width=12,height=7, units = "cm",bg = "transparent")
```

### ANOVA 

```{r}

library(lsr)
motLauf <-aov(MO_laufen_ges~bedingung,data=QS)
summary(motLauf)
etaSquared( aov(MO_laufen_ges~bedingung,data=QS), type = 2, anova = FALSE )

QS$MO_laufen_KM_NEXT_WEEK <- rowMeans(QS[,c("MO_laufen","km_next_week")])

motLauf <-aov(MO_laufen_KM_NEXT_WEEK~bedingung,data=QS)
summary(motLauf)

motLauf <-aov(MO_laufen~bedingung,data=QS)
summary(motLauf)

motLauf <-aov(km_next_week~bedingung,data=QS)
summary(motLauf)

motLauf <-aov(diff_rs~bedingung,data=QS)
summary(motLauf)

motLauf <-aov(diff~bedingung,data=QS)
summary(motLauf)


library(ez)

motlauf <- ezANOVA(QS, # specify data frame
                     dv = MO_laufen_ges, # specify dependent variable 
                     wid = VPN, # specify the subject variable
                     between  = bedingung,
                     detailed = TRUE # get a detailed table that includes SS
                     )
print(motlauf)
```


### Planned Contrasts      

```{r}
levels(QS$bedingung)
QS$bedingungW <- QS$bedingung    
     
     mat <- cbind("all vs contrl"   = c(-1,-1,-1,3),
                  "Auf+Ab vs gleich"= c(-1,-1, 2,0),
                  "Auf vs Ab"       = c( 1,-1, 0,0))
     
     contrasts(QS$bedingungW) <- mat
     motLauf <- aov(MO_laufen_ges~bedingungW,data=QS)
     summary(motLauf,split = list(bedingungW = list("all vs contrl" = 1,
                                                   "Auf+Ab vs gleich" = 2,
                                                   "Auf vs Ab" = 3)))
```

### TukeyHSD

```{r}
TukeyHSD(motLauf)
```


#### Vorrausetzungen testen

```{r}
par(mfrow=c(2,2))
plot(motLauf)
```


##### Normalverteilung der Residuen

```{r}
hist(motLauf$residuals)

          # Extract the residuals
            aov_residuals <- residuals(object = motLauf)
          # Run Shapiro-Wilk test
            shapiro.test(x = aov_residuals) 

```

 Es liegt **keine** Normalverteilung vor, jedoch ist ANOVA robust gegen Verletzungen der Normalverteilungsannahme.
 
 
##### Varianz Homogenti?t


Deskriptive Varianzen in den Bedingungen:

```{r}
table(QS$bedingung)
by(QS$MO_laufen_ges,QS$bedingung,var)
```      
      
      
Varianzhomogenit?tstests:

```{r}
      
          # Bartlett Test of Homogeneity of Variances
            bartlett.test(MO_laufen_ges~bedingung,data=QS)
          
          # Figner-Killeen Test of Homogeneity of Variances
           fligner.test(MO_laufen_ges~bedingung,data=QS)
          
          # LeveneTest of Homogeneity of Variance
           leveneTest(MO_laufen_ges~bedingung,data=QS, center = median)
          
          # Brown-Forsyth Test of Homogeneity of Variance
           hov(MO_laufen_ges~bedingung,data=QS)
```

Alle vier Test zeigen an, dass  Varianzhomogenit?t vorliegt.
      
  
     
## MANOVA - Motivation zu tracken 

### Deskriptive Werte 
      
```{r}
  describeBy(QS[,33:37],group = QS$bedingung) 
  describe(QS[,33:37]) %>% knitr::kable()

          corr.test(QS[,c("MO_tracking_self_entertainment",                                                   
                    "MO_tracking_self_association",                                                   
                    "MO_tracking_self_design",
                    "MO_tracking_self_discipline",                                                   
                    "MO_tracking_self_healing")]) %>% print(.,short=FALSE)
          

          
         
```     


### Plots

#### Verteilungs - Plots

```{r , echo = FALSE}



dimMT <- QS[,33:37] %>% melt()

levels(dimMT$variable) <- c("Entertainment",
                           "Association",
                           "Design",
                           "Discipline",
                           "Healing")

means <- dimMT %>% group_by(.,variable) %>%  dplyr::summarize(., mean = mean(value),median = median(value))


ggplot(dimMT, aes(x=value, fill=bedingung)) +
          geom_histogram(aes(y=..density..),      # Histogram with density instead of count on y-axis
                   binwidth=.5,
                   colour="black", fill="grey80") +
          geom_density(alpha=0.6,fill="royalblue1") +
          facet_grid(. ~ variable ) +
          geom_vline(data=means, aes(xintercept=mean), color="red", linetype="dashed", size=1) +
          geom_vline(data=means, aes(xintercept=median), color="blue", linetype="dashed", size=1) +
          scale_y_continuous(expand=c(0,0), limits = c(0, 0.47) ) +
          scale_x_continuous(expand=c(0,0), limits = c(1, 7) ) +
          theme_bw() +
          labs(
            title = "Verteilung der Motivation zu tracken  Dimensionen ",
            x = "Motivation zu Tracken",
            y = "H?ufigkeit",
            fill = "Scale",
            color = NULL
          )

#ggsave("plotMotivationszutrackenDistributions.png",dpi=900,width=15,height=6, units = "cm",bg = "transparent")
         
```


#### Bar - Plots

```{r , echo = FALSE}
vars <- c("MO_tracking_self_entertainment","MO_tracking_self_association",
          "MO_tracking_self_design","MO_tracking_self_discipline",
          "MO_tracking_self_healing")




QSMelt <- QS[,c("bedingung",vars)] %>% reshape2::melt(., id = c("bedingung"), measured = vars)

names(QSMelt)<-c("Group", "Outcome_Measure", "Frequency")





id <- QSMelt %>% group_by(.,Group,Outcome_Measure) %>% 
             dplyr::summarize(., mean    = mean(Frequency),
                                 se      = sd(Frequency)/sqrt(length(Frequency)))  

QSMelt$row <- 1:nrow(QSMelt)

levels(id$Outcome_Measure) <- c("Self-Entertainment","Self-Association","Self-Design","Self-Discipline","Self-Healing")

ggplot(id, aes(x=Group, y=mean, fill = Outcome_Measure)) +
    geom_bar(position=position_dodge(), stat="identity",colour="black") +
    scale_fill_manual(values=c("grey80","grey70","grey60", "grey50" ,"grey40")) +
    scale_y_continuous("Motivation to track", expand=c(0,0), limits = c(0, 6.5) ) +
    scale_x_discrete(name="Condition", labels=c("upwards", "downwards","equal","control")) +
    geom_errorbar(aes(ymin=mean-se, ymax=mean+se), width=.2, alpha = .4, position=position_dodge(.9)) +
    theme_bw() +
        labs(
          #title = "Correct Rejection Rate ",
          # x = "Bedingungen",
          # y = "Motivation zu laufen",
          fill = "Scale",
          color = NULL
        ) 
          
#ggsave("plotMotivationszutracken.png",dpi=900,width=15,height=6, units = "cm",bg = "transparent")
          
```


#### Box - Plots

```{r , echo = FALSE}
QSBoxplot <- ggplot(QSMelt, aes(Group, Frequency, fill = Outcome_Measure))
QSBoxplot + geom_boxplot() + labs(x = "Bedingung", y = "Motivation", colour = "Outcome Measure") + scale_y_continuous(breaks = seq(0, 20, by = 2))
```


### Annahmen


```{r, echo =FALSE }

temp <- QS[,c("bedingung",vars)]

auf <- filter(temp, bedingung == "upwards") %>% dplyr::select(.,-bedingung) %>% as.matrix %>% t()
ab  <- filter(temp, bedingung == "downwards") %>% dplyr::select(.,-bedingung) %>% as.matrix %>% t()
gleich <- filter(temp, bedingung == "equal") %>% dplyr::select(.,-bedingung) %>% as.matrix %>% t()
kontrolle <- filter(temp, bedingung == "control") %>% dplyr::select(.,-bedingung) %>% as.matrix %>% t()

mshapiro.test(auf)
mshapiro.test(ab)
mshapiro.test(gleich)
mshapiro.test(kontrolle)

aq.plot(temp[, 2:6])

```



### MANOVA

```{r}
     dependent.vars <- cbind("Self-Entertainmet" = QS$MO_tracking_self_entertainment,
                             "Self-Association"  = QS$MO_tracking_self_association,
                             "Self-Design"       = QS$MO_tracking_self_design,
                             "Self-Discipline"   = QS$MO_tracking_self_discipline,
                             "Self-Healing"      = QS$MO_tracking_self_healing)
     
     
     manova_motTrack <- manova(dependent.vars ~ QS$bedingung)
     summary(manova_motTrack,test = "Pillai") 
     summary(manova_motTrack,test = "Roy") 
```

 Mit Roy  signifkant ...
     
### Robust MANOVA

```{r}
QSMelt<- QS %>% dplyr::select(.,bedingung,MO_tracking_self_entertainment:MO_tracking_self_healing) %>% arrange(.,bedingung) 

QSMelt$row <- c(c(1:41),c(1:41),c(1:43),c(1:44))

QSMelt <-  reshape2::melt(QSMelt, id = c("bedingung","row"),
                          measured = c("MO_tracking_self_entertainment",                                                                                 "MO_tracking_self_association",
                                       "MO_tracking_self_design",
                                       "MO_tracking_self_discipline",
                                       "MO_tracking_self_healing"))

QSrobust <-reshape2::dcast(QSMelt, row ~  bedingung + variable, value = "value")
QSrobust$row<-NULL

cmanova(4,5,QSrobust)
mulrank(4,5,QSrobust)
```


### Post-Hoc ANOVAS


```{r}
summary.aov(manova_motTrack)
```

## Explorative Analysen

### MANCOVA

```{r}
dependent.vars <- cbind("Self-Entertainmet" = QS$MO_tracking_self_entertainment,
                             "Self-Association"  = QS$MO_tracking_self_association,
                             "Self-Design"       = QS$MO_tracking_self_design,
                             "Self-Discipline"   = QS$MO_tracking_self_discipline,
                             "Self-Healing"      = QS$MO_tracking_self_healing)
     
     
     mancova_motTrack <- manova(dependent.vars ~ QS$bedingung+ QS$km_per_week+ QS$lauferfahrung)
     summary(manova_motTrack,test = "Pillai") 
     summary(manova_motTrack,test = "Roy") 
     
     
     summary.aov(mancova_motTrack)
```

#### Correlations

```{r}

# Self-Design

ggplot(QS,aes(x=lauferfahrung, y=MO_tracking_self_design)) +
  geom_point()  + 
  stat_smooth(method=lm) +
  annotate("text", label=paste("r =",round(
    cor(QS$lauferfahrung,QS$MO_tracking_self_design,use="complete.obs"),2), " p = .02")
    , x=92, y=7) +
   theme_bw() + 
        labs(
          title = "Self-Design",
          x = "Lauferfahrung",
          y = "Self-Design",
          color = NULL
        )

#ggsave("Self-Design.png",dpi=900,width=15,height=7, units = "cm",bg = "transparent")


corr.test(cbind(QS$lauferfahrung,QS$MO_tracking_self_design))

# 


# Self-Discpline



ggplot(QS,aes(x=lauferfahrung, y=MO_tracking_self_design)) +
  geom_point()  + 
  stat_smooth(method=lm) +
  annotate("text", label=paste("r =",round(
    cor(QS$lauferfahrung,QS$MO_tracking_self_design,use="complete.obs"),2), " p = .02")
    , x=92, y=7) +
   theme_bw() + 
        labs(
          title = "Self-Design",
          x = "Lauferfahrung",
          y = "Self-Design",
          color = NULL
        )

#ggsave("Self-Design.png",dpi=900,width=15,height=7, units = "cm",bg = "transparent")

```




### LDA 

```{r}
table(QS$bedingung)
QSlda<-lda(bedingung ~ MO_tracking_self_entertainment + MO_tracking_self_association +
                       MO_tracking_self_design + MO_tracking_self_discipline +
                       MO_tracking_self_healing, data = QS)

#prior = c(42,42,46,44)/nrow(QS)

QSlda


plot(QSlda, 
     panel = function(x, y, ...) {
       points(x, y, ...)
       text(x,y,labels=seq_along(x),...) ## You change labels here 
      }
      ,
     col = as.integer(QS$bedingung), pch = 20)





plot(QSlda, dimen = 2,
     panel = function(x, y, ...) {
       points(x, y, ...)
       text(x,y,labels=seq_along(x),...) ## You change labels here 
      }
      ,
     col = as.integer(QS$bedingung), pch = 20)



QS.lda.values <- predict(QSlda)


ldahist(data = QS.lda.values$x[,1], g=QS$bedingung)

ldahist(data = QS.lda.values$x[,2], g=QS$bedingung)

ldahist(data = QS.lda.values$x[,3], g=QS$bedingung)

```


# Factor Analysis and Reliability of the Motivation to Track Questionnaire from Gimpel et al. 



## Conf. Factor Analysis (unkorreliert)

```{r}
mot_track <- QS[,11:29]
names(mot_track)
## Model

Mo_track.model <- ' 

self_entertainment  =~ MO_tracking_01 + MO_tracking_02 + MO_tracking_03 +  MO_tracking_04 + MO_tracking_05
self_association    =~ MO_tracking_06 + MO_tracking_07 + MO_tracking_08 +  MO_tracking_09
self_design         =~ MO_tracking_10 + MO_tracking_11 + MO_tracking_12 +  MO_tracking_13 + MO_tracking_14
self_discipline     =~ MO_tracking_15 + MO_tracking_16 + MO_tracking_17
self_healing        =~ MO_tracking_18 + MO_tracking_19


# orthogonal factors
self_association ~~ 0*self_entertainment
self_design ~~ 0*self_entertainment
self_discipline ~~ 0*self_entertainment
self_healing ~~ 0*self_entertainment
self_design ~~ 0*self_association
self_discipline  ~~ 0*self_association
self_healing ~~ 0*self_association
self_discipline  ~~ 0*self_design
self_healing ~~ 0*self_design
self_healing ~~ 0*self_discipline


'

## Fit

fit <- cfa(Mo_track.model, data=mot_track)

## Results


summary(fit, fit.measures=TRUE)



```


##  Principal Axis Factor Analysis

```{r}
library(psych)

fa.parallel(mot_track, fa = "fa")



fit <- fa(mot_track, nfactors = 5, fm = "pa", rotate = "varimax")
print(fit, sort = FALSE, cut = .3)


fit <- fa(mot_track, nfactors = 5, fm = "pa", rotate = "Promax")
print(fit, sort = FALSE, cut = .3)
```


## Conf. Factor Analysis korreliert)

```{r}
mot_track <- QS[,11:29]
names(mot_track)
## Model

Mo_track.model <- ' 

self_entertainment  =~ MO_tracking_01 + MO_tracking_02 + MO_tracking_03 +  MO_tracking_04 + MO_tracking_05
self_association    =~ MO_tracking_06 + MO_tracking_07 + MO_tracking_08 +  MO_tracking_09
self_design         =~ MO_tracking_10 + MO_tracking_11 + MO_tracking_12 +  MO_tracking_13 + MO_tracking_14
self_discipline     =~ MO_tracking_15 + MO_tracking_16 + MO_tracking_17
self_healing        =~ MO_tracking_18 + MO_tracking_19


# orthogonal factors
self_association ~~ self_entertainment
self_design ~~ self_entertainment
self_discipline ~~ self_entertainment
self_healing ~~ self_entertainment
self_design ~~ self_association
self_discipline  ~~ self_association
self_healing ~~ self_association
self_discipline  ~~ self_design
self_healing ~~ self_design
self_healing ~~ self_discipline


'

## Fit

fit <- cfa(Mo_track.model, data=mot_track)

## Results


summary(fit, fit.measures=TRUE)



```


